hu: Mellékelt földmérő tartozékok: Bilincs; Szintező rúd; Monopod; Rögzítőkonzol; Tripod; Egyéb
ru: Принадлежности для геодезического оборудования в комплекте: Зажим; Выравнивающий стержень; Монопод; Монтажный кронштейн; Штатив; Другое
de: Vermessungszubehör inklusive: Zwinge; Nivellierlatte; Einbeinstativ; Montagehalterung; Dreibeinstativ; Sonstiges
nb: Kartleggingstilbehør inkludert: Klemme; Utjevningsstang; Monopod; Monteringsbrakett; Stativ; Annet
zh-CN: 包含勘测配件: 夹钳; 水准尺; 单脚架; 安装支架; 三脚架; 其他
pl: Akcesoria miernicze w zestawie: Zacisk; Tyczka niwelacyjna; Monopod; Uchwyt montażowy; Trójnóg; Inne
fr: Accessoires d’arpentage inclus: Bride; Tige de nivellement; Monopode; Support de montage; Trépied; Autre
tr: Göz alıcı aksesuarlar dahildir: Kelepçe; Tesviye çubuğu; Monopod; Montaj braketi; Tripod; Diğer
th: รวมอุปกรณ์เสริมสำหรับการสำรวจ: แคลมป์; คันปรับระดับ; ขาโมโนพอด; ขายึด; แบบสามขา; อื่นๆ
ro-RO: Accesorii de topografie incluse: Clemă; Tijă de nivelare; Monopod; Suport de montare; Trepied; Altele
ja: サーベイランス用アクセサリが付属: クランプ; 標尺; 一脚; 取付けブラケット; 三脚; その他
lt-LT: Į komplektą įeinantys matavimo įrenginių priedai: Spaustukas; Lygiavimo strypas; Vienkojis; Tvirtinimo laikiklis; Trikojis; Kita
pt-BR: Acessórios de vigilância incluídos: Braçadeira; Haste de nivelamento; Monopé; Suporte de montagem; Tripé; Outro
it: Accessori di rilevamento inclusi: Morsetto; Asta di livellamento; Monopiede; Staffa di fissaggio; Treppiedi; Altro
nl: Landmeetkunde accessoires inbegrepen: Klem; Nivelleringsstang; Monopod; Montagebeugel; Statief; Andere
zh-TW: 包括量測配件: 老虎鉗式; 調整桿; 單腳架; 安裝支架; 三腳架; 其他
sk-SK: Vrátane geodetického príslušenstva: Svorka; Nivelačná tyč; Monopod; Montážna konzola; Statív; Iné
sv: Övervakningstillbehör som ingår: Klämma; Utjämningsstång; Monopod; Monteringsfäste; Stativ; Övrigt
bg-BG: Включени аксесоари за геодезия: Скоба; Нивелиращ прът; Монопод; Монтажна скоба; Статив; Други
ko: 측장 액세서리 포함: 클램프; 레벨링 로드; 모노포드; 장착 브래킷; 삼각대; 기타
sl-SI: Priložen geodetski pribor: Objemka; Izravnalna palica; Monopod; Montažni nosilec; Stativ; Drugo
es: Accesorios de topografía incluidos: Pinza; Vara niveladora; Monopié; Soporte de montaje; Trípode; Otros
en: Surverying accessories included: Clamp; Leveling rod; Monopod; Mounting bracket; Tripod; Other
cs: Obsažené geodetické příslušenství: Svorka; Nivelační tyč; Monopod; Montážní držák; Stativ; Jiné
pt-PT: Acessórios de vigilância incluídos: Grampo; Haste de nivelamento; Monópode; Suporte de montagem; Tripé; Outro
el: Περιλαμβάνονται αξεσουάρ τοπογράφου: Σφιγκτήρας; Ισοπεδωτική ράβδος; Μονόποδα; Βραχίονας στήριξης; Τρίποδο; Άλλο
da: Undersøgelsestilbehør medfølger: Klemme; Nivelleringsstang; Monopod; Monteringsbeslag; Stativ; Andet
fi: Mukana mittaustarvikkeet: Puristin; Tasoittava; Monopod; Kannatin; Kolmijalka; Muu
hr-HR: Uključeni geodetski dodaci: Stezaljka; Šipka za niveliranje; Monopod; Montažni nosač; Tronožac; Ostalo
vi: Đi kèm phụ kiện thăm dò: Kẹp; Thanh cân bằng; Chân máy đơn; Giá lắp ghép; Giá ba chân; Khác